---
title: 'Week2: basic data summaries'
author: "Boyko Amarov"
date: "3/8/2021"
output: html_document
---

## Data import

```{r, setup, message=FALSE}
## Load packages
library(tidyverse)
## Read the data
earnings <- read.csv("https://raw.githubusercontent.com/feb-uni-sofia/econometrics2021/main/data/earnings.csv")
```


```{r}
glimpse(earnings)
```

Data description

- _height_ (numeric): height in inches (1 inch = 2.54 cm)
- _weight_ (numeric): weight in pounds (1 pound $\approx$ 0.45 kilograms)
- _male_ (numeric): 1 if a person is male, 0 otherwise
- _earn_ (numeric): annual income in USD
- _earnk_ (numeric): annual income in 1000 USD
- _ethnicity_ (character): ethnicity
- _age_ (numeric): Age of the person in years


## Height

```{r}
mean(earnings$height) * 2.54
```
Средният ръст на хората в изследването е 66.5 инча (169 см).

Добавяме колонка `height_cm` в таблицата `earnings`.

```{r}
# earnings <- mutate(
#   earnings,
#   height_cm = 2.54 * height,
# )
## Еквивалентно на горния код
earnings <- earnings %>%
  mutate(
    height_cm = 2.54 * height,
    weight_kg = 0.45 * weight
  )
```

```{r}
mean(earnings$height_cm)
```

```{r}
summary(earnings$height_cm)
```

Най-ниският човек в изследването е бил висок 144.8 см (min). Най-високият човек е бил висок
208.3 см (max). _Около_ половината от хората в извадката са с ръст по-нисък от 167.6. _Около_ една четвърт от хорта
са били по-ниски от 162.5 см (1st quartile). 

1st Qu (първи квартил)
Median (втори квартил, 0.5 квантил)
3th Qu (трети квартил)

```{r}
mean(earnings$height_cm <= 167.6)
```

```{r}
ggplot(earnings, aes(x = height_cm, y = ethnicity)) + geom_boxplot()
```

1) Location (център на данните)
2) Spread (variability/diversity)

## 

Categorical scales:

Номинална скала: стойностите са само етикети,
които показват принадлежност към някаква група (ethnicity, gender, etc..)

Ординална скала: като номиналната скала, но с ред дефиниран между етикетите

"2", "3", "4", "5", "6"

```{r}
earnings %>%
  mutate(
    sex = ifelse(male == 1, "Male", "Female")
  ) %>%
  select(male, sex)
```

```{r}
mean(earnings$male)
```
```{r}
## Frequency table
table(earnings$ethnicity)
```

Bar charts
```{r}
ggplot(earnings, aes(x = ethnicity)) + geom_bar()
```

## Association

```{r}
mean(earnings$height_cm)
## Средна стойност, като преди това премахва липсващи стойности
mean(earnings$weight_kg, na.rm = TRUE)
```


Scatter plot

```{r, fig.cap=""}
## aes: aesthetics
ggplot(data = earnings, aes(x = weight_kg, y = height_cm)) +
  geom_point(position = "jitter", alpha = 0.2) +
  geom_hline(yintercept = 169, color = "steelblue2") +
  geom_vline(xintercept = 70, color = "firebrick")
```
По-тежките хора като тенденция са и по-високи на ръст.

$$
\underbrace{(x_i - \bar{x})}_{\geq 0}\underbrace{(y_i - \bar{y})}_{\geq 0} \geq 0: (\text{горе дясно})\\
\underbrace{(x_i - \bar{x})}_{\leq 0}\underbrace{(y_i - \bar{y})}_{\leq 0} \geq 0: (\text{долу ляво})\\
\underbrace{(x_i - \bar{x})}_{\leq 0}\underbrace{(y_i - \bar{y})}_{\geq 0} \leq 0: (\text{горе ляво})\\
\underbrace{(x_i - \bar{x})}_{\geq 0}\underbrace{(y_i - \bar{y})}_{\leq 0} \leq 0: (\text{горе ляво})\\
$$
$$
\sum_{i = 1}^{n} (x_i - \bar{x})(y_i - \bar{y}): \text{ знакът на този израз зависи от подребата на точките}
$$
(Емпирична) Ко-вариация (empirical Covariance)

$$
Cov(x, y) = \frac{1}{n - 1}\sum_{i = 1}^{n} (x_i - \bar{x})(y_i - \bar{y})
$$

Емпирична Дисперсия (empirical, sample) variance
$$
Cov(x, x) = \frac{1}{n - 1}\sum_{i = 1}^{n} (x_i - \bar{x})(x_i - \bar{x}) =\\
Cov(x, x) = Var(x) = S^2(x) = \frac{1}{n - 1}\sum_{i = 1}^{n} (x_i - \bar{x})^2\\
S(x) = \sqrt{S^2(x)} = \sqrt{\frac{1}{n - 1}\sum_{i = 1}^{n} (x_i - \bar{x})^2}: \text{емп. стандартно отклонение, sample standard deviation}\\
S(y) = \sqrt{S^2(y)} = \sqrt{\frac{1}{n - 1}\sum_{i = 1}^{n} (y_i - \bar{y})^2}: \text{емп. стандартно отклонение, sample standard deviation}
$$
$$
\rho(x, y) = \frac{Cov(x, y)}{S(x)S(y)}: \text{ корелация между x и y}\\
-1 \leq \rho \leq 1
$$
```{r}
## Covariance (complete.obs: използвай наблюдения без липсващи стойности)
cov(earnings$weight_kg, earnings$height_cm, use = "complete.obs")

##
cor(earnings$weight_kg, earnings$height_cm, use = "complete.obs")
```



## Correlation

$$
x_i: \text{тегло в кг.}\\
y_i: \text{ръст в кг.} \\
i = 1,\ldots, n (= 1816 \text{ в настоящия пример})\\
(x_1, x_2,\ldots,x_n)\\
\bar{x} = \frac{1}{n}\sum_{i = 1}^{n} x_i\\
\bar{y} = \frac{1}{n}\sum_{i = 1}^{n} y_i\\

$$



