---
title: "Week4"
author: "Boyko Amarov"
date: "3/30/2021"
output: html_document
---

```{r setup, include=FALSE}
library(tidyverse)
invoices <- read.delim('https://raw.githubusercontent.com/feb-uni-sofia/econometrics2020-solutions/master/data/invoices.txt')
```


```{r}
glimpse(invoices)
```

Описание:

- `Day` (numeric): дни
- `Invoices` (numeric): брой фактури
- `Time` (numeric): Време за обработка на фактурите (часове)

Task is to predict the time needed to process 50, 120, 200, 250 invoices.

```{r}
summary(invoices$Time)
```


```{r}
ggplot(data = invoices, aes(x = Invoices, y = Time)) + 
  geom_point() +
  geom_vline(xintercept = c(80, 250), lty = 2, alpha = 0.3) +
  geom_vline(xintercept = 120, lty = 2) +
  geom_hline(yintercept = 2.110) + 
  labs(
    x = "Брой фактури",
    y = "Време за обработка (часове)"
  ) + 
  geom_abline(intercept = 0.1, slope = 0.015, colour = "steelblue2")
```

Estimate the expected processing time for 80, 120 and 250 invoices (3 estimates).

Strategy 1: Use the average processing time for the predictions


$$
i = 1,\ldots,n = 30\\
x_i: \text{ брой фактури в ден } i \\
y_i: \text{ време за обработка в ден } i \\
$$
Да предположим, че съществува следната функционална зависимост между времето за обработка и броя фактури.
$$
y_i = 0.1 + 0.15x_i
$$

$$
y_{x = 80} = 0.1 + 0.015 \times 80 = 1.3 [часа]
$$



## Мерни единици на коефициенти

$$
y[\text{часове}] = 0.1[\text{часове}] + \underbrace{0.015[\frac{\text{часове}}{фактура}]x[\text{брой фактури}]}_{\text{часове}}\\
x = 0 \implies y[\text{часове}] = 0.1[\text{часове}]
$$

<!-- $$ -->
<!-- \text{стая } 50 [m^2]\\ -->
<!-- \text{ наем } 2[\frac{лв.}{m^2}] \\ -->
<!-- 50[m^2] \times 2[\frac{лв.}{m^2}] = 100 [лв.] -->
<!-- $$ -->


$$
y[разходи] = 0.1[\text{фикс. разх.}] + 0.015[\text{пределни разходи/marginal costs}]x
$$

$$
y = \underbrace{0.1}_{Intercept} + \underbrace{0.015}_{slope/налкон}x\\
y_{x = 0} = 0.1
$$


$$
y = \underbrace{0.1}_{\text{intercept}} + \underbrace{0.015}_{\text{slope}}x
$$
$$
y = \underbrace{0.01 + 0.015x}_{\text{права, систематична част}} + \underbrace{e}_{отклонение}
$$

$e_i$: случайна променлива (резултат от игра).

```{r}
## r (random, случайно), unif (uniform, равномерно)
x <- runif(100, min = -1, max = 1)
paste("Средна стойност на изтеглените числа", mean(x))
x
```

$$
y_{x = 80} = \underbrace{0.01 + 0.015 \times 80}_{\text{права/систематична част}} + \underbrace{e_i}_{отклонение}  = \\
\underbrace{1.3}_{права} + \underbrace{e_i}_{\text{отклонение/грешка/шум/стохастична (случайна) час}}
$$

## Очакване на случайна променлива (разпределение)

Допускане: средното на отклоненията е нула.

$$
E(e_i) = 0 \text{ допускане}\\
E(y_i) = E(0.1 + 0.015x_i + e_i) = \\
E(0.1) + E(0.015x_i) + \underbrace{E(e_i)}_{=0} \\
E(y_i) = 0.1 + 0.015x_i
$$

$$
y_i = 0.1 + 0.015x_i + e_i
$$


$$
y_i  = \underbrace{0.1 + 0.015x_i}_{\text{line, systematic part}} + \underbrace{e_i}_{\text{deviation from the line, stochastic (random) part}}
$$
```{r}
x <- 190
e <- runif(1, min = -1, max = 1)
y <- 0.1 + 0.015 * x + e
y
```


## Оценка на коефициентите

$$
y_i = 0.1 + 0.015 x_i + e_i
$$
```{r}
ggplot(data = invoices, aes(x = Invoices, y = Time)) + 
  geom_point() +
  geom_abline(intercept = 0.6, slope = 0.015, colour = "steelblue2") +
  geom_abline(intercept = 0.3, slope = 0.02, colour = "steelblue2", alpha = 0.5) +
  geom_abline(intercept = 0.6, slope = 0.010, colour = "steelblue2", alpha = 0.5) +
  geom_abline(intercept = 2, slope = 0.015, colour = "firebrick") +
  labs(
    x = "Брой фактури",
    y = "Време за обработка (часове)"
  )
```

$$
y_i - \hat{y}_i = r_i \text{ остатък (residual)}
$$

Сума на квадратите на остатъците (residual sum of squares). Да приемем, че 
имаме предположения за стойностите на $\alpha$ и $\beta$, които обозначаваме $\hat{\alpha}$ и $$\hat{\beta}$$.

$$
y_i = \alpha + \beta x_i + e_i\\
E(y_i) = \alpha + \beta x_i\\
\hat{y}_i = \hat{E}(y_i) = \hat{\alpha} + \hat{\beta} x_i\\
(\hat{\alpha}^{OLS}, \hat{\beta}^{OLS}) = \min_{\hat{\alpha}, \hat{\beta}} \sum_{i = 1}^{n}(y_i - \hat{y}_i)^2
$$
OLS: Ordinary Least Squares, метод на най-малките квадрати.

```{r}
## Само за илюстрация
invoices <- invoices %>%
  mutate(
    y_predicted_1 = 0.1 + 0.015 * Invoices
  )

ggplot(data = invoices, aes(x = Invoices, y = Time)) +
  geom_point(size = 2) +
  geom_segment(
    aes(xend = Invoices, yend = y_predicted_1),
    size = 1 / 4
  ) +
  geom_point(data = data.frame(x = c(201, 201), y = c(4, 1.7)), aes(x = x, y = y), shape = 1) +
  geom_segment(data = data.frame(x = c(201, 201), y = c(4, 1.7)),
               aes(x = x, y = y, xend = 201, yend = 0.1 + 0.015 * 201), lty=2) +
  geom_abline(intercept = 0.1, slope = 0.015, color = "steelblue")
```

$$
\underbrace{y_{i}}_{Time} = \alpha + \beta \underbrace{x_i}_{Invoices}
$$
```{r}
## lm: linear models
lm(Time ~ 1 + Invoices, data = invoices)
```

$$
\hat{\alpha} = 0.64\\
\hat{\beta} = 0.011\\
\hat{y}_i = \hat{\alpha} + \hat{\beta}x_i\\
\hat{y}_i = 0.64 + 0.011 x_i \text{ оценка за регресионната правата, estimated regression line}
$$
Оценката за очакваното време за обработка на фактурите ($\hat{y}_i$) е равна на 
оценката за фиксираните разходи ($\hat{\alpha} = 0.64$) часа плюс оценката за пределните разходи ($\hat{\beta} = 0.011$) часа на фактура умножени по броя фактури ($x$).

```{r}
ggplot(data = invoices, aes(x = Invoices, y = Time)) + 
  geom_point() +
  geom_abline(intercept = 0.1, slope = 0.015, colour = "steelblue2") +
  geom_abline(intercept = 0.64, slope = 0.011, colour = "firebrick") +
  labs(
    x = "Брой фактури",
    y = "Време за обработка (часове)"
  )
```

```{r}
ggplot(data = invoices, aes(x = Invoices, y = Time)) + 
  geom_point() +
  geom_smooth(method = "lm") + 
  labs(
    x = "Брой фактури",
    y = "Време за обработка (часове)"
  )
```
