---
title: 'Week2: basic data summaries'
author: "Boyko Amarov"
date: "3/8/2021"
output: html_document
---

## Data import

` (back trick)


```{r, setup, message=FALSE}
## Load packages
library(tidyverse)
## Read the data
earnings <- read.csv("https://raw.githubusercontent.com/feb-uni-sofia/econometrics2021/main/data/earnings.csv")
```


```{r}
glimpse(earnings)
```

Data description

- _height_ (numeric): Grösse (inches, 1 inch = 2.54 cm)
- _weight_ (numeric): Gewicht (pounds, 1 pound $\approx$ 0.45 kilograms)
- _male_ (numeric): 1: falls Mann, 0: Frau
- _earn_ (numeric): Jahreseinkommen in USD
- _earnk_ (numeric): Jahreseinkommen in 1000 USD
- _ethnicity_ (character): ethnicity

## Einfache Zusammenfassungen 

```{r}
## Mittelwert
mean(earnings$height)
```

Die mittlere Größe der Personen war 66.5 inch.

```{r}
summary(earnings$height)
```
Ungefähr die Hälfte der Personen hatte Größe, die kleiner war als 66 inch (Median, 2. Quartil, 0.5 Quantil). 

1st Qu: erster Quartil (0.25 Quantil): Ungefähr ein Viertel der Pers. hatten Größe kleiner als 64 inch.

1. Lage (Location) (Mittlere Gerade im Boxplot)
2. Streuung (Spread)


```{r}
ggplot(data = earnings, aes(x = height, y  = factor(male))) + geom_boxplot()
```
```{r}
ggplot(data = earnings, aes(x = height)) + geom_histogram()
```

```{r}
## Häufigkeitstabelle
table(earnings$ethnicity)
```
```{r}
## Barchart
ggplot(data = earnings, aes(x = ethnicity)) + geom_bar()
```

## Measurement scales

Nominal skalierte Variablen: die Meßwerte haben keine numerische Bedeuting (Werte sind einfach Etiketten), z.B. `ethnicity`, `male`.

Ordinal skalierte Variablen: Etiketten wie die nominal skalierten Variablen, aber die Etiketten haben eine Ordnung

z.B. Schulnoten. "2", "3", "4", "5", "6"


Neue Variable `sex` im Datensatz `earnings` erstellen, die die Werte `Male` und `Female` enthält.

```{r}
earnings <- mutate(earnings, sex = ifelse(male == 1, "Male", "Female"))

## Oder equivalent:
earnings <- earnings %>%
  mutate(
    sex = ifelse(male == 1, "Male", "Female"),
    height_cm = 2.54 * height,
    weight_kg = 0.45 * weight
  )
```

<!-- 1. **Nominal**:  -->
<!-- 2. **Ordinal**:  -->
<!-- 3. **Interval**: -->
<!-- 4. **Ratio**: -->

## Zusammenhang


Streudiagramm

```{r}
## NA: fehlender Wert

## na.rm = TRUE: fehlende Werte auslassen
mean(earnings$weight_kg, na.rm = TRUE)
mean(earnings$height_cm)
```


```{r}
ggplot(
  data = earnings, 
  aes(x = weight_kg, y = height_cm)
  ) +
  geom_point(position = "jitter", alpha = 0.3) +
  geom_vline(xintercept = 70) +
  geom_hline(yintercept = 169)
  
```

```{r}
df_unabh <- data.frame(
  x = runif(100, min = -1, max = 1),
  y = runif(100, min = -1, max = 1)
)
```



```{r}
ggplot(data = df_unabh, aes(x = x, y = y)) + 
  geom_point() +
  geom_vline(xintercept = 0) +
  geom_hline(yintercept = 0)
```

## Stichprobe


