---
title: 'Week2: basic data summaries'
author: "Boyko Amarov"
date: "3/8/2021"
output: html_document
---

## Data import

` (back trick)

```{r, setup, message=FALSE}
## Load packages
library(tidyverse)
## Read the data
earnings <- read.csv("https://raw.githubusercontent.com/feb-uni-sofia/econometrics2021/main/data/earnings.csv")
```


```{r}
glimpse(earnings)
```

Datenbeschreibung

- _height_ (numeric): Grösse (inches, 1 inch = 2.54 cm)
- _weight_ (numeric): Gewicht (pounds, 1 pound $\approx$ 0.45 kilograms)
- _male_ (numeric): 1: falls Mann, 0: Frau
- _earn_ (numeric): Jahreseinkommen in USD
- _earnk_ (numeric): Jahreseinkommen in 1000 USD
- _ethnicity_ (character): ethnicity

## Einfache Zusammenfassungen 

```{r}
## Mittelwert
mean(earnings$height)
```

Die mittlere Größe der Personen war 66.5 inch.

```{r}
summary(earnings$height)
```
Ungefähr die Hälfte der Personen hatte Größe, die kleiner war als 66 inch (Median, 2. Quartil, 0.5 Quantil). 

1st Qu: erster Quartil (0.25 Quantil): Ungefähr ein Viertel der Pers. hatten Größe kleiner als 64 inch.

1. Lage (Location) (Mittlere Gerade im Boxplot)
2. Streuung (Spread)

```{r}
ggplot(data = earnings, aes(x = height)) + geom_boxplot()
```


Das Boxplot-Diagram ist nützlich, wenn wir verschiedene Gruppen vergleichen, z.B. männlich/weiblich.

```{r}
ggplot(data = earnings, aes(x = height, y  = factor(male))) + geom_boxplot()
```
```{r}
ggplot(data = earnings, aes(x = height)) + geom_histogram()
```

```{r}
## Häufigkeitstabelle
table(earnings$ethnicity)
```
```{r}
## Barchart
ggplot(data = earnings, aes(x = ethnicity)) + geom_bar()
```

## Measurement scales

Nominal skalierte Variablen: die Meßwerte haben keine numerische Bedeuting (Werte sind einfach Etiketten), z.B. `ethnicity`, `male`.

Ordinal skalierte Variablen: Etiketten wie die nominal skalierten Variablen, aber die Etiketten haben eine Ordnung

z.B. Schulnoten. "2", "3", "4", "5", "6"


Neue Variable `sex` im Datensatz `earnings` erstellen, die die Werte `Male` und `Female` enthält.

```{r}
earnings <- mutate(earnings, sex = ifelse(male == 1, "Male", "Female"))

## Oder equivalent:
earnings <- earnings %>%
  mutate(
    sex = ifelse(male == 1, "Male", "Female"),
    height_cm = 2.54 * height,
    weight_kg = 0.45 * weight
  )
```

<!-- 1. **Nominal**:  -->
<!-- 2. **Ordinal**:  -->
<!-- 3. **Interval**: -->
<!-- 4. **Ratio**: -->

## Zusammenhang


Streudiagramm

```{r}
## NA: fehlender Wert

## na.rm = TRUE: fehlende Werte auslassen
mean(earnings$weight_kg, na.rm = TRUE)
mean(earnings$height_cm)
```
```{r}
ggplot(
  ## Wо sollen die Daten herkommen?
  data = earnings,
  ## aes: aesthetics
  mapping = aes(
    x = weight_kg, 
    y = height_cm
    )
  ) + 
  ## Punkte hinzufügen
  geom_point(
    ## Transparenz
    alpha = 0.2,
    ## Um die Überlagerung von Punkten (gleiches Gewicht, gleiche Größe) aufzulösen
    position = "jitter"
  ) + 
  ## Horizontale Gerade bei der mittleren Größe
  geom_hline(yintercept = 169, color = "steelblue2") + 
  ## Vertikale Gerade beim mittleren Gewicht
  geom_vline(xintercept = 70, color = "firebrick4") +
  ## Beschriftungen hinzufügen
  labs(
    x = "Gewicht (kg)",
    y = "Größe (cm)",
    title = "Scatterplot weight and height"
  )
```
Personen mit höherem Gewicht haben (als Tendez) höhere Größe.

$$
(x_i - \bar{x})(y_i - \bar{y}) \geq 0  \text{ für Personen oben rechts (hoch-hoch)}\\
(x_i - \bar{x})(y_i - \bar{y}) \geq 0  \text{ für Personen unten links (niedrig-niedrig)}\\
(x_i - \bar{x})(y_i - \bar{y}) \leq 0  \text{ für Personen oben links (niedrig-hoch)}\\
(x_i - \bar{x})(y_i - \bar{y}) \leq 0  \text{ für Personen unten rechts (hoch-niedrig)}\\
\sum_{i=1}^{n}(x_i - \bar{x})(y_i - \bar{y}) = \\ \sum_{i \in \text{niedrig-niedrig}}(x_i - \bar{x})(y_i - \bar{y}) + 
\sum_{i \in \text{hoch-hoch}}(x_i - \bar{x})(y_i - \bar{y}) + \\ \sum_{i \in \text{niedrig-hoch}}(x_i - \bar{x})(y_i - \bar{y}) + 
\sum_{i \in \text{hoch-niedrig}}(x_i - \bar{x})(y_i - \bar{y})
$$
## Kovarianz zwischen x und y

$$
Cov(x, y) = \frac{1}{n - 1}\sum_{i=1}^{n}(x_i - \bar{x})(y_i - \bar{y}) 
$$
```{r}
## complete.obs: nur Beobachtungen ohne fehlende Werte benutzen
cov(earnings$height_cm, earnings$weight_kg, use = "complete.obs")
```
```{r}
## complete.obs: nur Beobachtungen ohne fehlende Werte benutzen
cov(earnings$height, earnings$weight, use = "complete.obs")
```

$$
\text{Fläche}:\\
2[m] \times 5[m] = 10[m \times m = m^2]
$$

$$
(x_i - \bar{x})[kg]\\
(y_i - \bar{y})[cm]\\
(x_i - \bar{x})[kg](y_i - \bar{y})[cm] = [kg \times cm]\\
(x_i - \bar{x})[pound](y_i - \bar{y})[inch] = [pounds \times inch]\\
\frac{Cov(x, y)[kg\times cm]}{??[kg]??[cm]}
$$
$$
(x_i - \bar{x})^2[kg???]\\
(x_i - \bar{x})[kg](x_i - \bar{x})[kg] = [kg^2]
$$

$$
Cov(x, x) = \frac{1}{n - 1}\sum_{i = 1}^{n} (x_i - \bar{x})(x_i - \bar{x})\\
S^2(x) = \frac{1}{n - 1}\sum_{i = 1}^{n} (x_i - \bar{x})^2 \text{ Stichprobenvarianz von x}\\
S(x) = \sqrt{S^2(x)} \text{ (Stichproben-)Standardabweichung von x}\\ 
$$


$$
\rho(x, y) = \frac{Cov(x, y)}{S(x)S(y)} \text{ Korrelation}\\
- 1 \leq \rho(x, y) \leq 1
$$
```{r}
## Korrelation berechnen
cor(earnings$height_cm, earnings$weight_kg, use = "complete.obs")
cor(earnings$height, earnings$weight, use = "complete.obs")
```


```{r}
## r: random (zufällig), unif (uniform) gleichmäßig (Gleichverteilung)
runif(100, min = -1, max = 1)
```


```{r}
df_unabh <- data.frame(
  x = runif(100, min = -1, max = 1),
  y = runif(100, min = -1, max = 1)
)
```



```{r}
ggplot(data = df_unabh, aes(x = x, y = y)) + 
  geom_point() +
  geom_vline(xintercept = 0) +
  geom_hline(yintercept = 0)

cor(df_unabh$x, df_unabh$y)
```

```{r}
x <- 1:10
y <- 2 + 5 *x

ggplot(data = data.frame(x = x, y = y), aes(x = x, y = y)) + 
  geom_point() + 
  geom_vline(xintercept = mean(x)) + 
  geom_hline(yintercept = mean(y)) + 
  geom_abline(intercept = 2, slope = 5)

cor(x, y)
```
```{r}
x <- 1:10
y <- 2 - 5 *x

ggplot(data = data.frame(x = x, y = y), aes(x = x, y = y)) + 
  geom_point() + 
  geom_vline(xintercept = mean(x)) + 
  geom_hline(yintercept = mean(y)) + 
  geom_abline(intercept = 2, slope = -5)

cor(x, y)
```

```{r}
## pi: 3.14
x <- seq(0, pi, length.out = 50)
y <- sin(x)
df_nonlinear <- data.frame(x = x, y = y)


ggplot(data = df_nonlinear, aes(x = x, y = y)) +
  geom_point()

cor(x, y)
## 
```

$$
\text{e: exponent}\\
3.517357e-16 = \frac{3.517357}{10 ^ {16}}\\
10^6 = 1,000,000\\
10^9 = 1,000,000,000
$$


