---
title: "Week4"
author: "Boyko Amarov"
date: "3/30/2021"
output: html_document
---

```{r setup, include=FALSE}
library(tidyverse)
invoices <- read.delim('https://raw.githubusercontent.com/feb-uni-sofia/econometrics2020-solutions/master/data/invoices.txt')
```

```{r}
glimpse(invoices)
```

Datenbeschreibung:

- `Day` (numeric): Tag der Beobachtung
- `Invoices` (numeric): Zahl der eingegangenen Rechnungen
- `Time` (numeric): Bearbeitungszeit (Stunden)



```{r}
summary(invoices$Time)
```


```{r}
ggplot(data = invoices, aes(x = Invoices, y = Time)) + 
  geom_point() +
  labs(
    x = "Anzahl von Rechnungen",
    y = "Bearbeitungszeit"
  )+
  geom_vline(xintercept = 120, lty = 2, alpha = 1) +
  geom_vline(xintercept = c(80, 250), lty = 2, alpha = 0.3) +
  geom_hline(yintercept = mean(invoices$Time)) +
  geom_abline(intercept = 0, slope = 0.015, color = "steelblue2") +
  geom_abline(intercept = 2, slope = 0.015, color = "firebrick")
  
  # geom_abline(intercept = 0.64, slope = 0.011, color = "firebrick4")
```

Schätzung für die Bearbeitungszeit, die das Unternehmen für 80, 120, 250 Rechnungen braucht.

Schätzung für 120 Rechnungen?


$$
i = 1,\ldots,n = 30 \text{ Tage} \\
x_i: \text{ Anzahl von Rechnungen an Tag } i \\
y_i: \text{ Bearbeitungszeit an Tag } i \\
$$
$$
y [\text{Stunden}] = \underbrace{0}_{\text{Achsenabschnitt (intercept)}}[\text{Stunden}] + \underbrace{0.015}_{\text{Steigung (slope)}}[\frac{\text{Stunden}}{\text{Rechnung}}] x [\text{Anzahl Rechnungen}]
$$

$$
\hat{y}_{x = 120} = 0 + 0.015 \times 120 = 1.8 \text{ (Stunden)}
$$
$$
\hat{y}_{x = 80} = 0 + 0.015 \times 80 = 1.2 \text{ (Stunden)}
$$

## Ökonomische Interpretation

$$
y[Kosten] = 0[Fixkosten] + 0.015[Grenzkosten/\text{marginal cost}]x
$$
$$
y_i = \underbrace{0 + 0.015 x_i}_{\text{Gerade, systematisches Teil}} + \underbrace{e_i}_{\text{Stochastisches (zufällig) Teil, Abweichung von der Gerade für Tag i}}
$$

$e_i$: Zufallsvariable (Lotto)

Spiele haben Regeln.


Wie viel werde ich im Durchschnitt gewinnen, wenn ich lange (viele Spiele, viele Lottotickets) genug spiele? > Erwartungswert

```{r}
## Spiel: Gleichverteilung auf [-1, 1]: Grob gesagt: jede Zahl zwischn -1 und 1 hat dieselbe Chance gezogen zu werden

x <- runif(2, min = -1, max = 1)
x
mean(x)
```

Annahme: im Schnitt (Erwartungswert) sind die Terme $e_i$ null.

$$
E(e_i) = 0\\
E(y_i) = E(0 + 0.015x + e_i)\\
E(y_i) = E(0) + E(0.015x) + E(e_i)\\
E(y_i) = 0 + 0.015x
$$

Systematisches Teil beschreibt die erwartete Bearbeitungszeit.


$$
y_i = 0 + 0.015x + e_i
$$

```{r}
## Nur zur Illustration
invoices <- invoices %>%
  mutate(
    y_predicted_1 = 0 + 0.015 * Invoices
  )

ggplot(data = invoices, aes(x = Invoices, y = Time)) +
  geom_point(size = 2) +
  geom_segment(
    aes(xend = Invoices, yend = y_predicted_1),
    size = 1 / 4
  ) +
  geom_line(aes(y = y_predicted_1), color = "steelblue2") +
  geom_abline(intercept = 0.64171, slope = 0.01129, color = "firebrick")
```

```{r}
ggplot(data = invoices, aes(x = Invoices, y = Time)) +
  geom_point(size = 2) +
  geom_smooth(method = "lm")
```

Differenz zwischen beobachteter Bearbeitungszeit und erwarteter Bearbeitungszeit.
$$
y_i - \hat{y}_{i}
$$
Abstand zwischen Beobachtungen und Erwartungen.
$$
y_i = \alpha + \beta x_i + e_i \\
\hat{y}_i = \hat{\alpha} + \hat{\beta}x\\
(\hat{\alpha}_{KQ}, \hat{\beta}_{KQ})  = \min_{\alpha, \beta} \sum_{i = 1}^{n} (y_i - \hat{y}_i) ^ 2
$$
KQ: Kleinste Quadrate

```{r}
## lm: linear model
lm(Time ~ 1 + Invoices, data = invoices)
```

$$
\hat{y}_{KQ, i} = \underbrace{0.64}_{Intercept} + \underbrace{0.011}_{Invoices} x
$$
Geschätzte _erwartete_ Bearbeitungszeit ist gleich 0.64 Stunden (geschätzte Fixkosten) plus 0.011 Stunden pro Rechnung (geschätzte Grenzkosten).

